【裁判字號】    97,審訴,121
【裁判日期】    971030
【裁判案由】    毒品危害防制條例
【裁判全文】
臺灣士林地方法院刑事判決             97年度審訴字第121號
公  訴  人  臺灣士林地方法院檢察署檢察官
被      告  甲○○
上列被告因違反毒品危害防制條例案件，經檢察官提起公訴（九
十七年度毒偵字第一九一六號），被告為有罪之陳述，本院合議
庭裁定改行簡式審判程序，並判決如下：
    主  文
甲○○施用第一級毒品，累犯，處有期徒刑柒月，扣案之第一級
毒品海洛因肆包（驗餘總淨重零點壹陸捌公克）沒收銷燬；又施
用第二級毒品，累犯，處有期徒刑肆月，應執行有期徒刑玖月，
扣案之第一級毒品海洛因肆包（驗餘總淨重零點壹陸捌公克）沒
收銷燬。
    事  實
一、甲○○前因施用毒品案件，經依法院裁定送強制戒治，於民
    國九十三年一月七日強制戒治期滿。再因施用第一級毒品海
    洛因、第二級毒品安非他命，經本院於九十四年十月二十八
    日以九十四年度訴字第六一五號判決施用第一級毒品處有期
    徒刑一年；施用第二級毒品處有期徒刑三月，應執行有期徒
    刑一年二月確定，並於九十六年二月十一日縮刑期滿執行完
    畢。詎甲○○仍不知悛悔，復於前案強制戒治執行完畢釋放
    後五年內，又基於施用第一級毒品海洛因之犯意，於九十七
    年六月二十二日凌晨三時許，在臺北縣三重市其搭乘之計程
    車內，以針筒注射之方式，施用海洛因一次；另基於施用第
    二級毒品甲基安非他命之犯意，於九十七年六月二十二日凌
    晨四時許，在其位於臺北市○○區○○路一段七十一巷九弄
    十五號二樓住處，以將甲基安非他命置於錫箔紙上點火燒烤
    吸食其煙霧之方式，施用甲基安非他命一次。嗣於九十七年
    六月二十二日上午七時三十分許，在臺北市萬華區○○○路
    與峨嵋街口為警盤查，經其同意實施搜索，當場於其背包內
    扣得海洛因四包（驗餘總淨重零點一六八公克），並採集尿
    液檢體送驗呈嗎啡、甲基安非他命陽性反應，始悉上情。
二、案經臺北市政府警察局松山分局報告臺灣臺北地方法院檢察
    署呈請臺灣高等法院檢察署檢察長核轉臺灣士林地方法院檢
    察署檢察官偵查起訴。
    理  由
一、前揭犯罪事實，業據被告甲○○於本院準備程序及審理時供
    認不諱，又被告為警查獲時，經採集其尿液送檢驗結果，呈
    嗎啡及甲基安非他命陽性反應，有臺北市政府警察局偵辦毒
    品案件尿液檢體委驗單影本及臺灣尖端先進生技醫藥股份有
    限公司九十七年七月十一日編號AC38201 號濫用藥物檢驗報
    告各一紙在卷可稽，復有查獲之海洛因四包扣案及照片影本
    七張在卷可資佐證，而上開扣案物經檢驗結果，呈海洛因反
    應，亦有交通部民用航空局航空醫務中心九十七年七月二日
    航藥鑑字第０九七三三四八號毒品鑑定書一紙在卷可憑，足
    徵被告自白與事實相符。本件事證明確，被告犯行堪以認定
    。
二、按犯毒品危害防制條例第十條之施用毒品罪者，檢察官應聲
    請法院裁定令被告入勒戒處所觀察、勒戒。觀察、勒戒後，
    檢察官依據勒戒處所之陳報，認受觀察、勒戒人無繼續施用
    毒品傾向者，應即釋放，並為不起訴處分；認受觀察、勒戒
    人有繼續施用毒品傾向者，檢察官應聲請法院裁定令入戒治
    處所施以強制戒治。經觀察、勒戒或強制戒治執行完畢釋放
    後，五年內再犯毒品危害防制條例第十條之罪者，檢察官應
    依法追訴，毒品危害防制條例第二十條第一項、第二項、第
    二十三條第二項分別定有明文。查被告前因施用毒品案件，
    經依法院裁定送強制戒治，於九十三年一月七日強制戒治期
    滿，有臺灣士林地方法院檢察署被告刑案資料查註紀錄表及
    法務部全國檢察官線上查詢刑案人犯在監所最新資料報表各
    一份在卷可參，被告曾因施用毒品案件，經強制戒治執行完
    畢釋放後，五年內再犯毒品危害防制條例第十條之罪，經檢
    察官提起公訴，本院應予審理。按海洛因係毒品危害防制條
    例第二條第二項第一款所稱之第一級毒品，甲基安非他命為
    同條例第二條第二項第二款所稱之第二級毒品。核被告施用
    海洛因及甲基安非他命之行為，分別係犯毒品危害防制條例
    第十條第一項之施用第一級毒品罪及同條例第十條第二項之
    施用第二級毒品罪，被告持有海洛因及甲基安非他命進而施
    用，其持有海洛因及甲基安非他命之低度行為應各為施用海
    洛因及甲基安非他命之高度行為所吸收，均不另論罪。被告
    所犯施用第一級毒品罪及施用第二級毒品罪，犯意各別，行
    為互殊，罪名不同，應予分論併罰。又被告有事實欄所述犯
    罪科刑執行情形，有臺灣高等法院被告前案紀錄表附卷可參
    ，其於有期徒刑執行完畢後五年內，再故意犯本件有期徒刑
    以上之罪，應依刑法第四十七條第一項之規定論以累犯，並
    加重其刑。爰審酌被告前有多次施用毒品前科，素行不佳，
    惟考量其各僅施用海洛因及甲基安非他命一次及犯罪戕害自
    己身心健康，與犯罪後供認犯行之態度，及被告自九十六年
    五月十八日起已有至聯合醫院昆明院區門診，接受美沙冬替
    代治療戒除毒癮（見卷附診斷證明書）等一切情狀，分別量
    處如主文所示之刑，並定其應執行之刑。
三、扣案之海洛因四包（驗餘總淨重零點一六八公克），係查獲
    之第一級毒品，不問屬於被告與否，均應依毒品危害防制條
    例第十八條第一項前段之規定宣告沒收銷燬。
據上論斷，應依刑事訴訟法第二百九十九條第一項前段、第二百
七十三條之一第一項，毒品危害防制條例第十條第一項、第二項
、第十八條第一項前段，刑法第十一條、第四十七條第一項、第
五十一條第五款，判決如主文。
本案經檢察官蔡元仕到庭執行職務。
中    華    民    國    97    年    10    月    30    日
                  刑事第一庭法  官  周明鴻
以上正本證明與原本無異。
如不服本判決，應於收受送達後10日內向本院提出上訴書狀，其
敘述上訴理由者，應於上訴期間屆滿後20日內向本院補提理由書
狀（均須按他造當事人之人數附繕本）。
                            書記官  丁梅芬
中    華    民    國    97    年    10    月    30    日
附錄論罪科刑法條：
毒品危害防制條例第十條第一項、第二項
施用第一級毒品者，處 6 月以上 5 年以下有期徒刑。
施用第二級毒品者，處 3 年以下有期徒刑。


司法院資訊處製作；財團法人民間司法改革基金會備份。
